【裁判字號】    98,裁,696
【裁判日期】    980319
【裁判案由】    綜合所得稅
【裁判全文】
最  高  行  政  法  院  裁  定
                                       98年度裁字第696號
上  訴  人  甲○○
訴訟代理人  謝幸樹
被 上訴 人  財政部臺灣省南區國稅局
代  表  人  乙○○
上列當事人間綜合所得稅事件，上訴人對於中華民國97年11月5
日高雄高等行政法院97年度訴字第414號判決，提起上訴，本院
裁定如下：
    主  文
上訴駁回。
上訴審訴訟費用由上訴人負擔。
    理  由
一、按對於高等行政法院判決之上訴，非以其違背法令為理由，
    不得為之，行政訴訟法第242條定有明文。依同法第243條第
    1項規定，判決不適用法規或適用不當者，為違背法令；而
    判決有同條第2項所列各款情形之一者，為當然違背法令。
    是當事人對於高等行政法院判決上訴，如依行政訴訟法第24
    3條第1項規定，以高等行政法院判決有不適用法規或適用不
    當為理由時，其上訴狀或理由書應有具體之指摘，並揭示該
    法規之條項或其內容；若係成文法以外之法則，應揭示該法
    則之旨趣；倘為司法院解釋或本院之判例，則應揭示該判解
    之字號或其內容。如以行政訴訟法第243條第2項所列各款情
    形為理由時，其上訴狀或理由書，應揭示合於該條項各款之
    事實。上訴狀或理由書如未依此項方法表明，或其所表明者
    與上開法條規定不合時，即難認為已對高等行政法院判決之
    違背法令有具體之指摘，其上訴自難認為合法。
二、本件上訴人對於高雄高等行政法院判決上訴，主張：上訴人
    91年度綜合所得稅結算申報，經被上訴人查獲涉嫌漏報其本
    人及配偶黃文雄執行業務所得新臺幣（下同）1,634元及其
    他所得3,653,714元，合計3,655,348元，除核定應納稅額1,
    032,394元外，並按所漏稅額845,142元處以0.2倍及0.5倍之
    罰鍰計422,400元。上訴人對其他所得及罰鍰等處分不服，
    循序提起行政訴訟。惟查上訴人之配偶黃文雄與訴外人黃鄭
    菁、黃榮昌、鄭舜穎、鄭舜惠、黃武雄等5人出資取得臺南
    縣仁德鄉○○段405-1、405-3、405-4地號等3筆土地，約定
    開發經營或出售委由黃鄭菁處理，照投資比例分配負擔或所
    得，其契約自屬合夥，原判決將其認定為信託關係或屬借名
    登記契約，顯有違誤。又上訴人之配偶黃文雄本身具有自耕
    農身分，且已向原審陳報戶籍謄本等文件供審酌，惟原審未
    依職權調查事實關係，即有判決不適用法規之違誤。又本件
    縱認有所得，亦應歸課上訴人配偶黃文雄90年度之所得，而
    非91年度所得等語，雖以該判決違背法令為由，惟核其上訴
    理由，係就原審取捨證據、認定事實之職權行使，指摘其為
    不當，並就原審已論斷者，泛言未論斷，或就原審所為論斷
    ，泛言其論斷矛盾，而非具體表明合於不適用法規、適用法
    規不當、或行政訴訟法第243條第2項所列各款之情形，難認
    對該判決之如何違背法令已有具體之指摘。依首開規定及說
    明，應認其上訴為不合法。
三、據上論結，本件上訴為不合法。依行政訴訟法第249條第1項
    前段、第104條、民事訴訟法第95條、第78條，裁定如主文
    。
中    華    民    國    98    年    3     月    19    日
                    最高行政法院第五庭
                        審判長法官  黃  璽  君
                              法官  胡  方  新
                              法官  鄭  忠  仁
                              法官  黃  本  仁
                              法官  吳  東  都
以  上  正  本  證  明  與  原  本  無  異
中    華    民    國    98    年    3     月    20    日
                              書記官  彭  秀  玲


司法院資訊處製作；財團法人民間司法改革基金會備份。
